【裁判字號】    99,聲,466
【裁判日期】    990604
【裁判案由】    停止強制執行
【裁判全文】
臺灣桃園地方法院民事裁定               99年度聲字第466號
聲  請  人  乙○○
            甲○○
相  對  人  中國信託商業銀行股份有限公司
法定代理人  丙○○○○
上列當事人間聲請停止強制執行事件，本院裁定如下：
    主  文
聲請人供擔保新臺幣貳拾玖萬柒仟零捌拾壹元後，本院九十八年
度司執字第二一０四二號清償債務強制執行事件之強制執行程序
，於本院九十九年度訴字第八七一號確認債權不存在事件判決確
定前應暫予停止。
    理  由
一、聲請意旨略以：相對人前聲請本院98年度司執字第21042 號
    清償債務強制執行事件，聲請人業已另行具狀向本院提起確
    認債權不存在之訴（即本院99年度訴字第871 號），為免對
    聲請人造成不可回復之損害，爰聲請裁定准予於上開確認債
    權不存在之訴之判決確定前，停止前開執行事件之強制執行
    程序等語。
二、按有回復原狀之聲請或提起再審或異議之訴，或對於和解為
    繼續審判之請求，或提起宣告調解無效之訴、撤銷調解之訴
    ，或對於許可強制執行之裁定提起抗告時，法院因必要情形
    或依聲請定相當並確實之擔保，得為停止強制執行之裁定。
    強制執行法第18條第2 項定有明文。再強制執行法第18條第
    1 項規定：「強制執行程序開始後，除法律另有規定外，不
    停止執行。」乃防止債務人或第三人任意聲請停止執行，致
    執行程序難於進行，債權人之債權不能早日實現。抵押權人
    聲請拍賣抵押物，經法院為許可強制執行之裁定而據以聲請
    強制執行，抵押人對該裁定提起抗告或依同法第14條提起異
    議之訴時，法院得依同法第18條第2 項為停止強制執行之裁
    定，抵押人如以該裁定成立前實體上之事由主張該裁定不得
    為執行名義而提起訴訟時，其情形較裁定程序為重，依「舉
    輕明重」之法理，並兼顧抵押人之利益，則抵押人自得依強
    制執行法第18條第2 項規定聲請為停止強制執行之裁定。
三、經調取本院98年度司執字第21042 號執行事件卷宗及本院99
    年度訴字第871 號確認債權不存在事件之訴訟卷宗審核後，
    聲請人就其所提起之上開民事確認之訴，如能獲得勝訴判決
    確定，相對人即不得對聲請人之財產為強制執行，為免聲請
    人將來訴訟判決確定或終結後，有受無法回復原狀損害之虞
    ，故其聲請於前開訴訟事件判決確定或終結前，暫予停止本
    院98年度司執字第21042 號清償債務強制執行事件之強制執
    行程序，應予准許。
四、次按法院依強制執行法第18條第2 項定擔保金額而准許停止
    強制執行之裁定者，該項擔保係備供債權人因停止執行所受
    損害之賠償，其數額應依標的物停止執行後，債權人未能即
    時受償或利用該標的物所受之損害額，或其因另供擔保強制
    執行所受之損害額定之，非以標的物之價值或其債權額為依
    據。經查，本件相對人聲請強制執行之債權金額為新臺幣（
    下同）1,980,538 元，而系爭不動產經本院以上開執行事件
    拍賣，並於民國99年5 月31日由拍定人鄭曉絜以總價2,229,
    900 元得標，而相對人因停止執行所受之損害，當為其就賣
    得價金不能即時受償所可能遭受之利息損失，且聲請人所提
    上開確認債權不存在之訴何時確定，尚在未知之數，長期停
    止執行，對相對人即難謂無損害，是有命供擔保之必要。本
    院審酌相對人原得受償之債權金額為1,980,538 元，並參諸
    民法第203 條之規定，以週年利率5%，計算相對人因停止執
    行每年無法受償所可能遭受之損害為99,027元（計算式：1
    ,980,538元×5%＝99,027元，元以下4 捨5 入）。另據各級
    法院辦案期限實施要點第2 點第1 款、第7 款及第8 款規定
    ，民事通常程序第一審審判案件期間為1 年4 個月，民事第
    二審審判案件期間為2 年，民事第三審審判案件期間為1 年
    ，而聲請人所提確認債權不存在之訴之訴訟標的價額為1,99
    0,000 元，係屬得上訴第三審之案件，恐需費時判明，是本
    院推定本件停止執行之期間為3 年，故認以297,081 元（計
    算式：99,027元×3 ＝297,081 元）為相對人因本件停止強
    制執行程序所可能受到損害之擔保金為適宜。
五、依強制執行法第18條第2 項，裁定如主文。
中    華    民    國    99    年    6     月    4     日
                  民事第二庭  法  官  卓立婷
以上正本係照原本作成。
如對本裁定抗告，須於裁定送達後10日內向本院提出抗告狀並繳
納抗告費用新台幣1,000元。
中    華    民    國    99    年    6     月    4     日
                              書記官  王素玲

司法院資訊處製作；財團法人民間司法改革基金會備份。
